臺灣基隆地方法院民事裁定　
110年度簡聲抗字第1號
抗  告  人  吳靉蓉  
相  對  人  楊佩芬  
送達代收人  洪  鈴  
上列當事人間請求停止執行事件，抗告人對於本院110年度聲字
第5號裁定提起抗告，本院第二審合議庭裁定如下：
    主  文
抗告駁回。
抗告程序費用新臺幣壹仟元由抗告人負擔。 
    理  由
一、本件抗告人原聲請意旨及抗告意旨略以：
(一)相對人楊佩芬前於民國107年間對抗告人提起遷讓房屋等訴
    訟，經臺灣臺北地方法院於108年2月14日以107年度北簡字
    第12594號民事判決確定在案(下稱另案民事確定判決)，相
    對人遂持另案民事確定判決為執行名義，聲請本院以109年
    度司執字第8107號清償債務強制執行事件(下稱系爭強制執
    行事件)強制執行抗告人即執行債務人所有如附表所示之動
    產(下稱系爭動產)。
(二)惟抗告人僅積欠相對人新臺幣(下同)20餘萬元未為清償，執
    法人員卻疑有貪婪之心，侵入抗告人居住之門牌號碼基隆市
    ○○區○○○街00巷00○0號房屋(下稱系爭房屋)內翻箱倒櫃，將
    抗告人所有之系爭動產掠奪一空，甚與第三人即房東李汶致
    於房間內分贓。
(三)抗告人與第三人吳胤穎、吳宙蒲共同居住於系爭房屋，然抗
    告人所擁有之珠寶數量不僅止系爭動產如附表編號8至13號
    所示，此有珠寶買賣保證書10份可稽，就抗告人所擁有其他
    未列入附表之珠寶，執行人員恐有保管不當、漏失、遺失或
    私下保管之嫌。又系爭動產如附表編號8至13號所示之珠寶
    部分乃馬來西亞之國寶而屬國際財物，且系爭動產中之部分
    物品屬第三人吳胤穎、吳宙蒲所有，本院執行處如未依民法
    歸還屬第三人所有之財物，將商請馬來西亞辦事處及外交部
    介入處理，亦不排除提告國際法院。抗告人入籍中國民國業
    20餘年，畢生致力促進馬來西亞與臺灣間之貿易、文化、學
    術及運動交流，不欲使不法及有心人士利用認識抗告人之關
    係而陷抗告人於不仁、使執法人員辦案方向錯誤，甚至使馬
    來西亞與臺灣間之友好邦交蒙上陰影等語。為此提起抗告，
    請求停止系爭強制執行事件之強制執行程序。
二、按「強制執行程序開始後，除法律另有規定外，不停止執行
    。」「有回復原狀之聲請，或提起再審或異議之訴，或對於
    和解為繼續審判之請求，或提起宣告調解無效之訴、撤銷調
    解之訴，或對於許可強制執行之裁定提起抗告時，法院因必
    要情形或依聲請定相當並確實之擔保，得為停止強制執行之
    裁定。」強制執行法第18條第1、2項定有明文。該條第1項
    規定明示強制執行程序以不停止執行為原則，同條第2項所
    以例外規定得停止執行，係因回復原狀等訴訟如果勝訴確定
    ，據以強制執行之執行名義將失其效力，為避免債務人發生
    難以回復之損害，故於受訴法院認有必要時，得裁定停止執
    行。是依上開規定，停止執行須以有上開程序進行，以確定
    其實體上權利義務時，法院認有必要或聲請人陳明願供相當
    擔保後，始得裁定停止強制執行。
三、經查，原審裁定係以抗告人所執聲請停止執行之事由及檢附
    之資料，非屬強制執行法第18條第2項規定得停止強制執行
    程序之事由，且其未提起其他符合上開法條規定之訴訟，認
    依前揭規定，抗告人聲請停止執行，於法不合，而予駁回，
    原審裁定於法有據並無違誤。本院觀諸抗告意旨所陳僅係就
    系爭強制執行事件之執行程序為相關陳述，仍未表明其聲請
    停止執行有符合上開法條所規定之要件，而非屬上開法條得
    准許停止執行之事由，亦無片字支詞提及對原審裁定，有何
    不服之理由或陳述，自難認其抗告有理由，故應予駁回。
四、綜上所述，抗告意旨指摘原裁定不當，求予廢棄，非有理由
    ，應予駁回。
五、據上結論：本件抗告為無理由，依民事訴訟法第436條之1第
    3項、第495條之1第1項、第449條第1項、第95條、第78條，
    裁定如主文。
中　　華　　民　　國　　110 　年　　5 　　月　　31　　日
                  民事庭審判長法   官   黃梅淑　　　　　
                  　　 
　　　　　　　　　            法　 官   高偉文　　　　　
                              　　　
　　　　　　　　　            法   官   徐世禎
 
以上正本係照原本作成。
本件裁定不得抗告。　　　　　　　　　　　　　　　
中　　華　　民　　國　　110 　年　　5 　　月　　31　　日
                                書記官  張雅婷
附表：110年度簡聲抗字第1號     編號 物品名稱 數量 單位 備註 ① 循環電扇 1 台 品牌：惠而浦 ② 電風扇 1 台 品牌：禾聯 ③ 液晶電視 2 台 品牌：飛利浦、東元各1 ④ 液晶顯示器 1 台 品牌：ASUS ⑤ DVD機 1 台 品牌：歌林 ⑥ 電腦主機 1 台  ⑦ 微波爐 1 台 品牌：Panasonica(NN-ST342) ⑧ 玉石等項鍊 21 條  ⑨ 戒指 11 個  ⑩ 手環、手錶 12 條  ⑪ 玉墜(含一顆裸鑽) 12 個  ⑫ 耳環 6 副  ⑬ 首飾組合 12 組